【裁判字號】    89,易,1158
【裁判日期】    890609
【裁判案由】    家庭暴力罪之傷害等
【裁判全文】
臺灣桃園地方法院刑事判決                        八十九年度易字第一一五八號
    公訴人  臺灣桃園地方法院檢察署檢察官
    被  告  甲○○
右列被告因家庭暴力防治法之妨害自由等案件，經檢察官提起公訴（八十九年度偵字
第五三六六號），本院判決如左：
    主    文
甲○○以加害生命、身體之事，恐嚇他人致生危害於安全，處罰金壹仟元，如易服勞
役，以參佰元折算壹日；又連續以強暴妨害人行使權利，處罰金貳仟元，如易服勞役
，以參佰元折算壹日。應執行罰金貳仟伍佰元，如易服勞役，以參佰元折算壹日。
被訴傷害部分不受理。
    事    實
一、甲○○與乙○○結婚近二十年，育有一子，二人均為家庭暴力防治法第三條所稱
    之家庭成員，起初雙方婚姻關係尚佳，嗣常因細故發生口角，致感情不睦而生嫌
    隙，甲○○於民國（下同）八十九年三月十五日十五時許，在桃園縣中壢市○村
    街三十巷八號八樓住處，又為細故與乙○○發生爭執，竟恐嚇乙○○稱：若要離
    婚，就將妳從八樓丟下等語，致乙○○心生畏懼，足生危害於其安全。另甲○○
    復基於概括之犯意，先後於同年四月九日、十三日，至桃園縣中壢市○○○○街
    三十號乙○○之娘家，以要求乙○○回家為由，強行取走乙○○之皮包及機車鑰
    匙，致使乙○○無法前往公司上班。
二、案經乙○○訴由桃園縣警察局中壢分局報請臺灣桃園地方法院檢察署檢察官偵查
    起訴。
    理    由
甲、有罪部分：
一、訊據被告甲○○固坦認於右揭時、地與乙○○發生爭執，並先後二次至乙○○之
    娘家強行取走羅女之皮包及機車鑰匙等情，惟矢口否認有何上開恐嚇犯行，並辯
    稱：當初伊只是將乙○○推出門外，並未出言恐嚇云云。然查，右揭犯罪事實業
    據告訴人乙○○迭於警訊時及偵查中指訴綦詳（見偵查卷第五至第六頁正面、第
    十四頁背面），而被告於偵查中亦供稱：當時因伊想睡覺，乙○○在吵，伊有跟
    羅女說若再吵，就要把她關在陽台，並趕到外面去等詞（見偵查卷第十五頁正面
    ），益徵告訴人指訴咸與事實相符，應堪採信。參以被告亦自承常因細故與告訴
    人發生爭執，今二人又一言不合，被告忿而以加害生命、身體之事恐嚇告訴人，
    自屬可能，本案事證明確，是被告前開所辯，要屬飾卸之詞，不足採信，其犯行
    均堪以認定，應予依法論科。
二、核被告所為，係犯刑法第三百零四條第一項之強制罪、第三百零五條之恐嚇危害
    安全罪。被告先後二次強制罪犯行，時間緊接，所犯構成要件相同，顯係基於概
    括犯意而反覆為之，為連續犯，應以一罪論並加重其刑。又被告所犯上開二罪，
    犯意各別，罪質互異，應予分論併罰。爰審酌被告前無不良前科，品性尚屬良好
    ，此有台灣高等法院被告全國前案紀錄表一份存卷可按，與告訴人係夫妻關係，
    僅因細故發生爭執，一時失慮致犯本案，其情節均非重大，且告訴人事後已宥恕
    被告所為等一切情狀，量處如主文所示之刑，並定其應執行刑，及諭知易服勞役
    之折算標準，以資懲儆。
乙、不受理部分：
一、公訴意旨另以：被告於八十九年三月十五日十五時許，在桃園縣中壢市○村街三
    十巷八號八樓，因細故與乙○○發生爭執，乃基於傷害之犯意，捉住乙○○之左
    臂，出手毆打乙○○，致乙○○受有左臂挫傷之傷害，案經乙○○告訴，因認被
    告亦涉有刑法第二百七十七條第一項之傷害罪嫌云云。
二、按告訴乃論之罪，告訴人於第一審辯論終結前得撤回其告訴，又告訴經撤回者，
    法院應諭知不受理之判決，刑事訴訟法第二百三十八條第一項、第三百零三條第
    三款分別定有明文。
三、查被告上開犯行經檢察官提起公訴，認被告係犯刑法第二百七十七第一項之傷害
    罪，依同法第二百八十七條前段之規定，須告訴乃論。茲據告訴人乙○○於本院
    審理中，聲請撤回告訴，此有刑事撤回告訴狀一份在卷可稽，依照前開說明，被
    告此部分之犯罪應諭知不受理判決，以期適法。
據上論斷，應依刑事訴訟法第二百九十九條第一項前段、第三百零三條第三款，刑法
第五十六條、第三百零四條第一項、第三百零五條、第五十一條第七款、第四十二條
第二項，罰金罰鍰提高標準條例第一條前段、第二條，判決如主文。
本案經檢察官張尹敏到庭執行職務。
中      華      民      國      八十九    年      六    月      九      日
                                  臺灣桃園地方法院刑事第二庭
                                      法  官  李育仁
右正本證明與原本無異。
如不服本判決，應於判決送達後十日內向本院提出上訴狀( 應附繕本 )，上訴於
臺灣高等法院。
                                      書記官  王泰元
中      華      民      國      八十九    年      六    月    二十六    日
附錄本案論罪科刑法條全文：刑法第三百零四條第一項、第三百零五條
刑法第三百零四條
以強暴、脅迫使人行無義務之事或妨害人行使權利者，處三年以下有期徒刑、拘役或
三百元以下罰金。
前項之未遂犯罰之。
刑法第三百零五條
以加害生命、身體、自由、名譽、財產之事恐嚇他人，致生危害於安全者，處二年以
下有期徒刑、拘役或三百元以下罰金。


司法院資訊處製作；財團法人民間司法改革基金會備份。
